【裁判字號】    92,訴,400
【裁判日期】    921017
【裁判案由】    徵收補償
【裁判全文】
高雄高等行政法院判決                              九十二年度訴字第四○○號
                              .
    原      告  甲○○
                乙○○
    訴訟代理人  鄭國安  律師
                吳麗珠  律師
                陳炳彰  律師
    被      告  高雄市政府
    代  表  人  丙○○  市長
    訴訟代理人  丁○○
                辛○○
                庚○○
右當事人間因徵收補償事件，原告不服內政部中華民國九十二年三月十八日台內訴字
第○九二○○二六一五號訴願決定，提起行政訴訟。本院判決如左：
    主  文
原告之訴駁回。
訴訟費用由原告負擔。
    事  實
    事實概要：
緣被告為辦理「高雄捷運橘線大寮機廠興建工程」需要，經高雄縣政府以民國（下同
）九十一年一月十六日府地權字第○九一○○○一九一○號公告徵收高雄縣大寮鄉○
○○段八七二—四地號等三八八筆土地及地上物，公告期間自同年一月十八日起至二
月十七日止。公告期間原告異議其所有坐落高雄縣大寮鄉○○○段三一五六地號土地
上之佳昇鐵工廠（原告甲○○所有）及二三一二地號土地上之琦松家具工廠（原告乙
○○所有）查估有誤，經高雄縣政府及被告會同相關單位派員複估，據以核發補償費
。被告為鼓勵牴觸戶自動拆除及搬遷，以期減少強制執行之困擾及所衍生之社會成本
，以九十一年四月十一日高市○○路字第一六二三九號函通知徵收範圍內各建築物及
什項物之所有權人，請配合於九十一年五月三十一日前自動拆除及搬遷，如於上開期
限內搬遷完畢，通知被告查驗屬實者，將依「高雄縣政府舉辦公共工程拆遷建築物補
償辦法」第八條之標準，對公告「高雄捷運橘線大寮機廠工程用地建築物補償清冊」
所列有頂蓋、有樑柱或牆壁之建築物，按補償清冊所載所有權人為準，發給建築物補
償費百分之三十自動拆除獎勵金，未於期限內配合自動拆除及遷移，並報請被告查驗
屬實者，不發給自動拆除獎勵金。原告以高雄縣政府作業延宕，未完成複估成果為由
，於九十一年四月二十六日陳情展延拆遷期限，經被告以九十一年五月九日高市○○
路字第二一○九三號函復原告，以因捷運建設時程急迫，仍請配合依原訂期限自動拆
遷完畢。嗣原告於九十一年五月二十三日再次陳情延期拆遷，被告考量原告已著手進
行搬遷，所有之工廠規模較大，拆遷不易，乃以九十一年六月二十五日高市○○路字
第○九一○○二九三○三號函復原告，同意獎勵自動拆除期限於不影響高雄捷運公司
施工前提下，酌予展延至九十一年六月三十日，務請把握時效，配合辦理。原告因不
滿補償金額，經高雄縣政府於九十一年六月四日實地複估，原告仍不服，乃提交高雄
縣地價評議委員會複議，經該委員會會議決議：重新複估。原告於九十一年六月三十
日再次陳情延期拆遷，經被告所屬捷運工程局以九十一年七月二十二日高市捷路字第
○九一○○○五六一五號函復原告，仍請依限自動拆遷。嗣原告相繼於九十一年九月
二十三日、三十日將系爭土地之地上物全部拆遷完竣，於九十一年十一月十九日陳情
發給自動拆除獎勵金，案經被告以九十二年一月七日高市○○路字第○九二○○○一
○四二號函復原告：「‧‧‧因台端既未於本府所定獎勵期限前自動拆遷完畢，自不
符發給是項獎勵金之條件，‧‧‧。」等語，否准所請，原告不服，提起訴願，經遭
決定駁回，乃提起本件訴訟。
甲、兩造聲明：
一、原告聲明：（一）求為判決訴願決定及原處分均撤銷。（二）被告應做成准予發
    給原告自動拆除獎勵金之處分。
二、被告聲明：求為判決駁回原告之訴。
乙、兩造主張之理由：
一、原告主張之理由：
（一）被告為辦理「高雄捷運橘線大寮機廠興建工程」需要，經高雄縣政府公告徵收
      高雄縣大寮鄉山子頂八七二—四地號等三八八筆土地及地上物，公告期間原告
      甲○○、乙○○異議所有高雄縣大寮鄉○○○段三一五六地號土地上之佳昇鐵
      工廠及同段二三一二地號土地上之琦松家具工廠查估有誤，嗣經高雄縣政府及
      被告會同相關單位派員複估，據以核發補償費。
（二）被告為鼓勵牴觸戶自動拆遷，以期減少強制執行之困擾及所衍生之社會成本，
      乃通知範圍內各建築物及什項物之所有權人，請配合於九十一年五月三十一日
      前自動拆遷，如於上開期限內拆遷完畢，通知該府查驗屬實者，將依「高雄縣
      政府舉辦公共工程拆遷建築物補償辦法」第八條之標準，對公告「高雄捷運橘
      線大寮機廠工程用地建築物補償清冊」所列有頂蓋、有樑柱或牆壁之建築物，
      按補償清冊所載所有權人為準，發給建築物補償費百分之三十自動拆除獎勵金
      ，未於期限內配合自動拆除及遷移，並報請被告查驗屬實者，不發給自動拆除
      獎勵金，嗣經原告之陳情，被告同意獎勵自動拆除期限展延至九十一年六月三
      十日。
（三）本件徵收因查估不確實，以致於作業延宕，惟原告仍極力配合自動拆遷，對於
      查估未有異議之部分建築物，已於九十一年五月底前拆遷，嗣並分別於九十一
      年九月二十三日（原告乙○○）及九十一年九月三十日（原告甲○○）全部拆
      遷完畢，然被告卻以已逾期為由，拒發給自動拆除獎勵金。
（四）按自動拆除獎勵金固非法定補償範圍，而係由各需地機關自行斟酌財力狀況及
      實際情形發給，然被告就本件徵收，為鼓勵牴觸戶自動拆遷，以期減少強制執
      行之困擾及所衍生之社會成本，已表示將依「高雄縣政府舉辦公共工程拆遷建
      築物補償辦法」第八條之標準發給，則符合該標準之牴觸戶自有權利請求被告
      發給自動拆除獎勵金。
（五）準此，原告符合「高雄縣政府舉辦公共工程拆遷建築物補償辦法」第八條之標
      準，茲說明如后：
      １、土地徵收條例第二十一條第一項及第二十七條前段分別規定：「被徵收土
          地或土地改良物之所有權人，對於其土地或土地改良物之權利義務，於應
          受之補償費發給完竣時終止。」「需用土地人應俟補償費發給完竣或核定
          發給抵價地後，始得進入被徵收土地內工作。」基此在高雄縣政府發給補
          償費完竣前，原告對被徵收土地及地上物仍有權利義務，被告亦不得進入
          被徵收土地內工作，原告自無拆遷之義務。
      ２、土地徵收條例第二十八條第一項及第三項亦規定：「被徵收土地或土地改
          良物應受之補償費發給完竣或核定發給抵價地後，直轄市或縣（市）主管
          機關應通知土地權利人或使用人限期遷移完竣。‧‧‧徵收範圍內應遷移
          之物件逾期未遷移者，由直轄市或縣（市）主管機關或需用土地人依行政
          執行法執行。」基此在高雄縣政府發給補償費完竣後，方能定期限命原告
          自行拆遷，及逾期未拆遷產生依行政執行法執行之效果。
      ３、「高雄縣政府舉辦公共工程拆遷建築物補償辦法」第八條固未明定何時限
          期自動拆除，然其目的既係為鼓勵牴觸戶自動拆遷，以期減少強制執行之
          困擾及所衍生之社會成本，在解釋上自應參照土地徵收條例第二十八條第
          一項之規定，然而被告卻恣意要求原告須在九十一年六月三十日前拆遷完
          畢，否則將不發給自動拆除獎勵金，此與土地徵收條例第二十八條第一項
          規定不合，顯屬違法。
      ４、查被告九十一年九月二十五日高市○○路字第○九一○○四六八六一號函
          ，始依據土地徵收條例第二十八條規定，限原告於九十一年十月三十一日
          前配合遷移，而原告已分別於九十一年九月二十三日及九十一年九月三十
          日全部拆遷完畢，已符合「高雄縣政府舉辦公共工程拆遷建築物補償辦法
          」第八條之標準。
二、被告主張之理由：
（一）按內政部七十七年二月十一日台（七七）內地字第五七二八四○號函規定徵收
      土地時，於地價補償外有關加發獎勵金、轉業輔導金‧‧‧等應由各需地機關
      自行斟酌財力狀況及實際情形發給。次按被告為鼓勵高雄捷運橘線大寮機廠工
      程用地牴觸戶自動拆除及搬遷，以期減少強制執行之困擾及所衍生之社會成本
      ，於九十一年四月十一日以高市○○路字第一六二三九號函通知全體建築物所
      有權人若配合於九十一年五月三十一日前自動拆除及搬遷，並通知被告查驗屬
      實者，將依「高雄縣政府舉辦公共工程拆遷建築物補償辦法」第八條之標準，
      對公告「高雄捷運橘線大寮機廠工程用地建築物補償清冊」所列有頂蓋、有樑
      柱或牆壁之建築物，按補償清冊所載所有權人為準，發給建築物補償費百分之
      三十自動拆除獎勵金，未於期限內配合自動拆除及遷移，並報請被告查驗屬實
      者，不發給自動拆除獎勵金。又有關自動拆除獎勵金之發放，係屬被告之行政
      裁量權，並非法定補償範圍，併予敘明。
（二）前開補償清冊所列有頂蓋、有樑柱或牆壁之建築物計三十八戶，除包括原告等
      五牴觸戶外，其餘三十三戶皆於期限內（九十一年五月三十一日）拆遷完竣。
      而系爭土地之地上物未能依被告所訂期限內自動拆遷完畢，亦為原告所不爭之
      事實，因此，被告未予同意發放自動拆除獎勵金，洵屬有據。
（三）又被告辦理過程並無違誤，茲述如下：
      １、本案土地徵收係於九十年八月二十五日起至九十年九月二十三日止公告三
          十日，原告亦已於九十年十月八日領取土地補償費完竣；地上物徵收係於
          九十一年一月十八日起至九十一年二月十七日止公告三十日，並通知所有
          人於九十一年二月二十五日至三月一日前往領取補償費，惟原告因於徵收
          公告期間提出異議，至九十一年六月十三日方領取地上物補償費完竣，於
          此期間，被告確依土地徵收條例第二十一條第一項及第二十七條規定，於
          高雄縣政府發給補償費完竣前，未進入被徵收土地內工作。
      ２、原告稱係因配合縣政府複估作業，致未能於本府所訂期限內自動拆遷，惟
          查其複估項目為電力設備及廠房鐵架，該等項目於高雄縣政府開始辦理查
          估時即予調查備案，故縱使原告配合自動拆遷，高雄縣政府仍能就原有調
          查資料辦理複估，尚不影響複估之進行，從而原告以此為辯解，應屬無憑
          ；況且被告亦已考量其工廠規模較大、拆遷不易，將自動拆除獎勵期限配
          合廠房拆遷進度延展一個月，惟原告仍未掌握時效、配合搬遷。
      ３、原告雖已於九十一年五月底前開始配合拆除部分建築物，惟自動拆遷獎勵
          金發放之標的係以整宗建築物計算，無法僅就已拆除部分發放，因此原告
          雖於大寮機廠工程動工興建前即已全數自動拆除，但因未於獎勵期限內完
          成，故不符是項獎勵金發放之條件。
      ４、有關本案發放自動拆除獎勵金之方案，係為鼓勵牴觸戶自動拆除及搬遷，
          以期減少強制執行之困擾及所衍生之社會成本，特參照「高雄縣政府舉辦
          公共工程拆遷建築物補償辦法」第八條之標準及被告辦理捷運工程建設時
          程所訂定，故與土地徵收條例第二十八條所規定補償費發給完竣後限期拆
          遷之規定有所不同。今原告既未於被告所定期限內自動拆遷完畢，自不符
          合發給自動拆遷獎勵金之要件。
      ５、至被告九十一年九月二十五日高市○○路字第○九一○○四六八六一號函
          ，係依據土地徵收條例第二十八條規定，通知包括原告等五牴觸戶限期遷
          移，誠與自動拆遷獎勵金無涉。
    理  由
一、按高雄縣政府舉辦公共工程拆遷建築物補償辦法第八條規定﹕「凡於限期內自行
    拆除完竣，並報經本府派員查驗屬實者，按照戶籍每戶發給建築物補償費百分之
    三十拆除獎勵金，逾期未拆者不予發給，建築物自動拆除者依前項獎勵外另依左
    列規定發給門面修復費．．．。」；次按「直轄市或縣（市）主管機關於接到中
    央主管機關通知核准徵收案時，應即公告，並以書面通知土地或土地改良物所有
    權人及他項權利人。前項公告之期間為三十日。」、「土地權利關係人對於第十
    八條第一項之公告有異議者，應於公告期間內向該管直轄市或縣（市）主管機關
    以書面提出。該管直轄市或縣（市）主管機關接受異議後應即查明處理，並將查
    處情形以書面通知土地權利關係人。被徵收土地權利關係人對於徵收補償價額不
    服前項查處情形者，該管直轄市或縣（市）主管機關得提請地價評議委員會復議
    ，土地權利關係人不服復議結果者，得依法提起行政救濟。‧‧‧。」、「被徵
    收土地或土地改良物應受之補償費發給完竣或核定發給抵價地後，直轄市或縣（
    市）主管機關應通知土地權利人或使用人限期遷移完竣。應受領遷移費人無可考
    或所在地不明，致其應遷移之物件未能遷移者，直轄市或縣（市）主管機關應公
    告三十日限期遷移完竣。徵收範圍內應遷移之物件逾期未遷移者，由直轄市或縣
    （市）主管機關或需用土地人依行政執行法執行。」分別為土地徵收條例第十八
    條、第二十二條及第二十八條所明定。又「主旨：徵收土地時，於地價補償外有
    關加發獎勵金、轉業輔導金‧‧‧等應由各需地機關自行斟酌財力狀況及實際情
    形發給‧‧‧。」復為內政部七十七年二月十一日台（七七）內字第五七二八四
    ○號函釋在案。觀諸前揭規定，自動拆除獎勵金係屬法定補償範圍外，核屬行政
    機關之行政裁量權，是除行政機關有逾越權限或濫用權力之違法外，行政法院本
    於權力分立原則及行政處分適法性之審查者地位，對行政機關裁量應予遵重，先
    予敘明。
二、經查，被告為辦理「高雄捷運橘線大寮機廠興建工程」需要，經高雄縣政府以九
    十一年一月十六日府地權字第○九一○○○一九一○號公告徵收高雄縣大寮鄉○
    ○○段八七二之四地號等三八八筆土地及地上物，公告期間自同年一月十八日起
    至二月十七日止。公告期間原告異議其所有坐落高雄縣大寮鄉○○○段三一五六
    地號土地上之佳昇鐵工廠（原告甲○○）及二三一二地號土地上之琦松家具工廠
    （原告乙○○）查估有誤，經高雄縣政府及被告會同相關單位派員複估，據以核
    發補償費。被告為鼓勵牴觸戶自動拆除及搬遷，以期減少強制執行之困擾及所衍
    生之社會成本，以九十一年四月十一日高市○○路字第一六二三九號函通知徵收
    範圍內各建築物及什項物之所有權人，請配合於九十一年五月三十一日前自動拆
    除及搬遷，如於上開期限內搬遷完畢，通知被告查驗屬實者，將依「高雄縣政府
    舉辦公共工程拆遷建築物補償辦法」第八條之標準，對公告「高雄捷運橘線大寮
    機廠工程用地建築物補償清冊」所列有頂蓋、有樑柱或牆壁之建築物，按補償清
    冊所載所有權人為準，發給建築物補償費百分之三十自動拆除獎勵金，未於期限
    內配合自動拆除及遷移，並報請被告查驗屬實者，不發給自動拆除獎勵金。原告
    以高雄縣政府作業延宕，未完成複估成果為由，於九十一年四月二十六日陳情展
    延拆遷期限，經被告以九十一年五月九日高市○○路字第二一○九三號函復原告
    ，因捷運建設時程急迫，仍請配合依原訂期限自動拆遷完畢。嗣原告於九十一年
    五月二十三日再次陳情延期拆遷，被告考量原告已著手進行搬遷，所有之工廠規
    模較大，拆遷不易，乃以九十一年六月二十五日高市○○路字第○九一○○二九
    三○三號函復原告，同意獎勵自動拆除期限於不影響高雄捷運公司施工前提下，
    酌予展延至九十一年六月三十日，務請把握時效，配合辦理。原告因不滿補償金
    額，經高雄縣政府於九十一年六月四日實地複估，原告仍不服，乃提交高雄縣地
    價評議委員會複議，經該委員會會議決議：重新複估。原告於九十一年六月三十
    日再次陳情延期拆遷，經被告所屬捷運工程局以九十一年七月二十二日高市捷路
    字第○九一○○○五六一五號函復原告，仍請依限自動拆遷。嗣原告相繼於九十
    一年九月二十三日、三十日將系爭土地之地上物全部拆遷完竣，於九十一年十一
    月十九日陳情發給自動拆除獎勵金，案經被告以九十二年一月七日高市○○路字
    第○九二○○○一○四二號函復原告：「‧‧‧因台端既未於本府所定獎勵期限
    前自動拆遷完畢，自不符發給是項獎勵金之條件，‧‧‧。」，而予否准等情，
    為兩造分別陳明在卷，並有上述各該函文、系爭土地所有權狀、切結書、高雄捷
    運橘線大寮機廠興建工程自動拆除建築物查驗紀錄表、相片、具領土地及地上物
    補償費收據、原告陳情書、高雄捷運橘線大寮機廠徵收用地建築物改良物及雜項
    物補償清冊、佳昇鐵工廠遷廠電力重置估價單、台灣電力公司電費通知及收據聯
    、台灣自來水公司水費收據、使用執照、中華民國企業技術鑑定委員會函等附於
    本院卷及原處分卷足憑，堪予認定。本件原告係相繼於九十一年九月二十三日、
    三十日將系爭土地之地上物全部拆遷完竣，業經原告所自陳，並有原告提具之陳
    情書附現場照片附於原處分卷足憑，則其拆除完竣日期，既已逾越被告准許延展
    之最後期限即九十一年六月三十日，則被告參照高雄縣政府舉辦公共工程拆遷建
    築物補償辦法第八條之標準，否准發放自動拆除獎勵金予原告，洵非無據。
三、原告雖以：依據土地徵收條例第二十一條第一項、第二十七條前段及第二十八條
    第一項及第三項之規定，高雄縣政府發給補償費完竣前，原告對被徵收土地及地
    上物仍有權利義務，被告不得進入被徵收土地內工作，原告自無拆遷之義務，在
    高雄縣政府發給補償費完竣後，方能定期限命原告自行拆遷，及逾期未拆遷產生
    依行政執行法執行之效果。而「高雄縣政府舉辦公共工程拆遷建築物補償辦法」
    第八條固未明定何時限期自動拆除，然其目的既係為鼓勵牴觸戶自動拆遷，以期
    減少強制執行之困擾及所衍生之社會成本，在解釋上自應參照土地徵收條例第二
    十八條第一項之規定，然而被告卻恣意要求原告須在九十一年六月三十日前拆遷
    完畢，否則將不發給自動拆除獎勵金，此與土地徵收條例第二十八條第一項規定
    不合，查被告九十一年九月二十五日高市○○路字第○九一○○四六八六一號函
    ，始依據土地徵收條例第二十八條規定，限原告於九十一年十月三十一日前配合
    遷移，而原告已分別於九十一年九月二十三日及九十一年九月三十日全部拆遷完
    畢，已符合「高雄縣政府舉辦公共工程拆遷建築物補償辦法」第八條之標準，被
    告否准發放自動拆除獎勵金，於法實屬有違云云，資為依據。然查，自動拆除獎
    勵金之性質，既係被告為其興辦公共工程施工之需要，對於配合其所定期限內自
    動拆除之牴觸戶，於法定補償費外所為之獎勵，以期施工之順利及減少社會成本
    ，則被告自得斟酌其工程施工進度之時程與需要，酌定獎勵牴觸戶應拆除之期限
    ；本件被告因考量高雄捷運係一個政府與民間共同參與的公共工程事項，政府的
    應辦事項是用地取得，此部分在與民間廠商訂立的契約中，屬合約事項之一，亦
    即用地之交付有其期限，如用地未能在期限之前交給，將延誤工期，而影響到雙
    方的合約關係，乃酌定拆除獎勵期限為九十一年五月三十一日等情，此業據被告
    陳述甚明（見本院言詞辯論筆錄）。嗣因考量原告工廠規模較大、拆遷不易，而
    延展至同年六月三十日，應已兼顧被告工程施工之需要與原告之權益，自無不合
    ；原告認其所有地上物之補償因其聲明異議而再查估關係，補償費仍未發給完竣
    ，其仍無拆除義務，被告不得入內工作，自不得命其拆除云云，核與上述獎勵金
    之性質無關，原告所為上開之主張自屬誤解，不足採取。且本件系爭徵收補償事
    件，就地上物查估部分，曾進行三次複估，第一次複估在九十一年四月二十五日
    ，第二次複估為同年六月七日，均在六月三十日之拆除獎勵期限前辦理完畢，並
    已作成紀錄，原告對此二次複估並無爭執，業為兩造所陳明，而同年八月二十三
    日雖又辦理第三次複估，惟第三次複估，依中華民國企業技術鑑定委員會製作之
    第三次複估處理情形回覆表所載，就原告乙○○部分係因其認廠房補償單價過低
    及集塵焚化設備過低，惟經複估結果認原查估並無不合，乃未予調整；是原告乙
    ○○主張其因申請複估始未能如期拆遷，作為向被告請求發放獎勵金之理由，已
    無可取；另原告甲○○部分則僅及於電力設施部分，雖經複估結果，調整增加補
    償金額二五○、七三五元，惟查被告於九十一年四月十一日以高市○○路字第一
    六二三九號函係通知全體建築物所有權人，若配合於九十一年五月三十一日前自
    動拆除及搬遷，並通知被告查驗屬實者，將依「高雄縣政府舉辦公共工程拆遷建
    築物補償辦法」第八條之標準，對公告「高雄捷運橘線大寮機廠工程用地建築物
    補償清冊」所列有頂蓋、有樑柱或牆壁之建築物，按補償清冊所載所有權人為準
    ，發給建築物補償費百分之三十自動拆除獎勵金，此有該函附於原處分卷足憑，
    是自動拆遷獎勵金之發放對象係清冊上所列有頂蓋、有樑柱或牆壁之建築物，核
    與電力設施無關。原告雖舉證人即財團法人中華民國企業技術鑑定委員會估價師
    己○○到庭證稱第三次複估仍須到現場核對云云，縱屬無訛，亦難採為原告有利
    之證據。則原告甲○○之主張亦非可取。又自動拆遷獎勵金發放之標的係以整宗
    建什物計算，無法單就已拆除部分發放，此觀「高雄縣政府舉辦公共工程拆遷建
    築物補償辦法」第八條規定：「凡於限期內自行拆除完竣，並報經本府派員查驗
    屬實者，．．．」即明，是原告雖於九十一年六月前拆除部分建築物，惟自動拆
    遷獎勵金發放目的，係為利工程進行並減少強制執行之困擾及所衍生之社會成本
    ，故應以整宗地上物計算，本件原告在期限內僅拆除部分地上物，仍無利於上述
    目的之完成，準此，被告以原告未於獎勵期限內完成拆除，故不符是項獎勵金發
    放之條件，而否准發放自動拆除獎勵金，其所為之行政裁量，自未逾越權限或濫
    用權力，本件原告猶執前詞而予爭執，委無足採。
四、原告另主張：被告捷運局路權科科長丁○○曾代表被告與其協調同意就已拆除部
    分同意發放獎勵金一節，查原告所舉證人戊○○雖到庭證稱：「一、當天我陪同
    原告乙○○與甲○○二人到高雄縣議會陳情，高雄市捷運局於高雄縣議會有一個
    公聽會說明排水問題，我們藉此機會陳情。陳情當時艾科長請我們到場外表示不
    要在公聽會上討論，能否私底下進行協調。二、協調內容大致係：甲○○與乙○
    ○已經拆除的部分，賠償百分之百。沒有拆除的部分，就打折賠償。」等語，惟
    此業為證人丁○○所否認，其並稱：「一、公聽會的主題並非原告方面陳情的事
    項，因為我本身也是業務主管，當時與捷運局會同長官列席高雄縣議會議事廳，
    當場議長就這個主題於會後作一討論時，由於現場十分吵雜解釋不清，於是我向
    原告等人表示能否至場外好好進行溝通。二、由於獎勵金的發放，必須經過一個
    首長的核定權，我是有建議權，但是我無權也不能逾限。所以當時我應該是這樣
    向原告等人表示，他們的訴求我是相當瞭解；至於本件辦理過程中，在高雄縣算
    是第一個案子，高雄縣的作法與我們（高雄市政府）在法令上有一些差異性，所
    以我表示可以回去瞭解後，建議就原告所訴求的部分，局部有拆除事實部分，按
    比例發給獎勵金，經過我們內部討論之結果，認為應該以整宗基地作為認定的標
    準，而不是以局部拆除為標準，所以簽呈到市○○段時，還是認為應該不予同意
    發放，所以無法滿足原告等人的期待。」等語在卷（見本院九十二年九月十七日
    準備程序筆錄），查證人丁○○僅係被告所屬捷運局路權科科長，如何能代表被
    告同意就已拆除部分發放獎勵金予原告，原告所述，顯違常情，且原告亦未能證
    明丁○○確經被告授權與其協調，所述自不足採。至被告九十一年九月二十五日
    高市○○路字第○九一○○四六八六一號函，係依據土地徵收條例第二十八條規
    定，通知包括原告等五牴觸戶限期遷移，自與自動拆遷獎勵金無涉。併予敘明。
五、綜上所述，原告既未於被告所定期限內自動拆遷完畢，自不符合發給自動拆遷獎
    勵金之要件，被告否准作成發放獎勵金之處分，其認事用法，尚無違誤。訴願決
    定予以維持，亦無不合。從而原告請求撤銷訴願決定及原處分，併請求被告應作
    成發給原告自動拆除獎勵金之行政處分，為無理由，應予駁回。
六、據上論結，本件原告之訴為無理由，爰依行政訴訟法第二百條第二款、第九十八
    條第三項前段、第一百零四條、民事訴訟法第八十五條第一項前段，判決如主文
    。
中      華      民      國    九十二    年      十      月      十七    日
                              高雄高等行政法院第一庭
                                          審判長法官    陳光秀
                                          法      官    簡慧娟
                                          法      官    李協明
右為正本係照原本作成。
如不服本判決，應於判決送達後二十日內向本院提出上訴書狀，其未表明上訴理由者
，應於提起上訴後二十日內向本院提出上訴理由書（須按對造人數附繕本）；如於本
判決宣示或公告後送達前提起上訴者，應於判決送達後二十日內補提上訴理由書（須
附繕本）。未表明上訴理由者，逕以裁定駁回。
提起上訴應預繳送達用雙掛號郵票七份（每份三十四元）。
中      華      民      國    九十二    年      十      月      十七    日
                                          法院書記官    周良駿


司法院資訊處製作；財團法人民間司法改革基金會備份。
